【裁判字號】    99,小上,1
【裁判日期】    990125
【裁判案由】    清償債務
【裁判全文】
臺灣雲林地方法院民事裁定               99年度小上字第1號
上  訴  人  乙○○即長春房屋仲.
被上訴人    東元車業有限公司
法定代理人  甲○○
上列當事人間請求清償債務事件，上訴人對於中華民國98年12月
03日本院斗六簡易庭98年度六小字第270 號第一審判決提起上訴
，本院裁定如下：
    主  文
上訴駁回。
第二審訴訟費用新臺幣壹仟伍佰元由上訴人負擔。
    理  由
一、按對於小額程序第一審判決之上訴，非以其違背法令為理由
    ，不得為之；又上訴狀內應記載上訴理由，表明下列各款事
    項：(一)原判決所違背之法令及其具體內容。(二)依訴訟資料可
    認為原判決有違背法令之具體事實。當事人於第二審程序不
    得提出新攻擊或防禦方法。但因原法院違背法令致未能提出
    者，不在此限。第468 條、第469 條第1 款至第5 款之規定
    ，於小額事件之上訴程序準用之。有下列各款情形之一者，
    其判決當然為違背法令：(一)判決法院之組織不合法者。(二)依
    法律或裁判應迴避之法官參與裁判者。(三)法院於權限之有無
    辨別不當或違背專屬管轄之規定者。(四)當事人於訴訟未經合
    法代理者。(五)違背言詞辯論公開之規定者。民事訴訟法第43
    6 條之24第2 項、第436 條之25、第436 條之28、第436 條
    之32第2 項、第469 條第1 款至第5 款分別定有明文。而因
    小額事件之上訴程序並未準用第469 條第6 款之規定，是上
    開民事訴訟法第436 條之24第2 項所稱之「判決違背法令」
    ，應僅指依同法第468 條規定，判決不適用法規或適用不當
    ，而有同法第469 條第1 款至第5 款所列情形之一者。是當
    事人提起上訴，如依民事訴訟法第468 條規定，以小額程序
    第一審判決有不適用法規或適用法規不當為上訴理由時，其
    上訴狀或理由書應有具體之指摘，並揭示該法規之條項或其
    內容，若係成文法以外之法則，應揭示該法則之旨趣，倘為
    司法院解釋或本院之判例，則應揭示該判解之字號或其內容
    ，如依民事訴訟法第469 條第1 款至第5 款所列情形為理由
    時，其上訴狀或理由書應揭示合於該條款之事實，上訴狀或
    理由書如未依此項方法表明者，即難認為已對小額程序第一
    審判決之違背法令有具體之指摘，其上訴自難認為合法（最
    高法院71年臺上字第314 號判例意旨參照）。
二、本件上訴人係對於小額訴訟之第一審判決提起上訴，核其上
    訴理由狀所載仍一再指陳訴外人張承濤係兼職，於任職期間
    並未支領任何薪資，其與張承濤間亦無任何薪資債權存在，
    張承濤之勞保投保月薪雖係新臺幣17,280元，此乃其提供員
    工之福利，實際上其並未支付該投保薪資予張承濤云云，觀
    其上訴意旨，僅重複敘明其於原審所提出之攻擊防禦方法，
    並未具體指出原審判決有何民事訴訟法第469 條第1 款至第
    5 款所規定違背法令之情事，更未指明原審判決所違反之法
    令條項或其內容，以及依訴訟資料有何判決違背法令之具體
    事實，參諸首開說明，自不得謂已合法表明上訴理由，從而
    本件上訴，顯難認為合法，應予駁回。
三、本件上訴為不合法，依民事訴訟法第436 條之32第2 項、第
    444 條第1 項前段、第95條、第78條，裁定如主文。
中    華    民    國    99    年    1     月    25    日
                  民事第二庭    審判長  黃一馨
                                法  官  陳秋如
                                法  官  李秋瑩
以上正本係照原本作成。
本裁定不得抗告。
中    華    民    國    99    年    1     月    25    日
                                書記官  蘇紋泙

司法院資訊處製作；財團法人民間司法改革基金會備份。
